【裁判字號】    98,易,1397
【裁判日期】    980717
【裁判案由】    毒品危害防制條例
【裁判全文】
臺灣板橋地方法院刑事判決              98年度易字第1397號
公  訴  人  臺灣板橋地方法院檢察署檢察官
被      告  甲○○
上列被告因違反毒品危害防制條例案件，經檢察官提起公訴（98
年度毒偵字第2053號），本院依簡式審判程序審理後，判決如下
：
    主    文
甲○○施用第二級毒品，累犯，處有期徒刑柒月。扣案吸食器壹
個，沒收之。
    事    實
一、甲○○前因施用毒品案件，由本院裁定令入戒治處所施以強
    制戒治，其間經本院以88年度毒聲字第8242號裁定停止戒治
    並付保護管束，於民國89年2 月1 日停止處分釋放出臺灣臺
    北戒治所，而於89年6 月28日期滿未經撤銷視為執行完畢，
    並於89年8 月1 日由臺灣板橋地方法院檢察署檢察官以89年
    度戒毒偵字第485 號為不起訴處分確定，惟其於前開強制戒
    治執行完畢後5 年內，復因施用第二級毒品，經本院以90年
    度重簡字第196 號判決判處有期徒刑4 月確定；另因竊盜案
    件，經本院以89年度易字第4787號判決判處有期徒刑5 月確
    定，嗣前開二刑期經本院以91年度聲字第566 號裁定應執行
    有期徒刑8 月確定，經入監執行後，於91年7 月8 日縮刑期
    滿執行完畢（此部分不構成累犯）。甲○○另因施用第二級
    毒品、施用第一級毒品、持有第一級毒品及竊盜等案件，分
    別經法院判決判處有期徒刑8 月、10月、3 月及2 年確定，
    嗣經本院以96年度聲減字第5695號裁定就前開有期徒刑8 月
    、10月、3 月之刑期均予減刑後，再與前開有期徒刑2 年之
    刑期合併定應執行有期徒刑2 年10月確定，經入監執行後，
    甫於97年10月10日縮刑期滿執行完畢（此部分構成累犯）。
二、詎甲○○仍不知悔改，基於施用第二級毒品之犯意，於98年
    3 月5 日某時許（起訴書略載為98年3 月9 日19時15分許為
    警採集尿液回溯96小時內之某時），在臺北縣新莊市○○街
    70巷4 弄8 之2 號3 樓住處（起訴書略載為不詳地點），以
    將第二級毒品甲基安非他命放置在其所有之吸食器內，再點
    火燒烤吸食煙霧之方式（起訴書略載為不詳方式），施用甲
    基安非他命1 次。嗣於98年3 月9 日17時30分許，為警在臺
    北縣新莊市○○路8 巷口查獲甲○○，並當場扣得前開吸食
    器1 個，而經警採集其尿液送鑑驗後，始悉上情。
三、案經臺北縣政府警察局新莊分局報請臺灣板橋地方法院檢察
    署檢察官偵查後提起公訴。
    理    由
一、本案被告甲○○所犯係死刑、無期徒刑、最輕本刑為3 年以
    上有期徒刑以外之罪，其於準備程序中就被訴事實為有罪之
    陳述，經本院告知簡式審判程序之旨，並聽取公訴人、被告
    之意見後，經裁定進行簡式審判程序審理，合先敘明。
二、上揭犯罪事實，業據被告甲○○於本院準備程序中及審理時
    均坦承不諱，並有搜索扣押筆錄暨扣押物品目錄表1 份及查
    獲現場照片2 張附卷可稽，而其本案為警查獲後，經採集尿
    液送台灣檢驗科技股份有限公司囑託鑑定結果，確呈甲基安
    非他命之陽性反應，亦有該公司98年3 月25日濫用藥物檢驗
    報告1 份在卷可憑，均足以佐證被告自白與事實相符，堪以
    採信。再被告前因施用毒品案件，由本院裁定令入戒治處所
    施以強制戒治，其間經本院以88年度毒聲字第8242號裁定停
    止戒治並付保護管束，於89年2 月1 日停止處分釋放出臺灣
    臺北戒治所，而於89年6 月28日期滿未經撤銷視為執行完畢
    ，並於89年8 月1 日由臺灣板橋地方法院檢察署檢察官以89
    年度戒毒偵字第485 號為不起訴處分確定，惟其於前開強制
    戒治執行完畢後5 年內，復因施用第二級毒品，經本院以90
    年度重簡字第196 號判決判處有期徒刑4 月確定等情，有臺
    灣高等法院被告前案紀錄表1 份附卷可稽，足徵被告係於強
    制戒治執行完畢後5 年內，復有施用第二級毒品犯行經法院
    判處罪刑後，進而再為本案施用第二級毒品之事證明確，已
    非毒品危害防制條例第20、23條所定之「初犯」或「5 年後
    再犯」情形（最高法院95年度第7 次刑事庭會議紀錄參照）
    ，自應依法論科。
三、核被告甲○○所為，係犯毒品危害防制條例第10條第2 項之
    施用第二級毒品罪。被告為施用甲基安非他命而持有甲基安
    非他命之低度行為，為其施用第二級毒品犯行之高度行為所
    吸收，不另論罪。查被告前因施用第二級毒品、施用第一級
    毒品、持有第一級毒品及竊盜等案件，分別經法院判決判處
    有期徒刑8 月、10月、3 月及2 年確定，嗣經本院以96年度
    聲減字第5695號裁定就前開有期徒刑8 月、10月、3 月之刑
    期均予減刑後，再與前開有期徒刑2 年之刑期合併定應執行
    有期徒刑2 年10月確定，經入監執行後，甫於97年10月10日
    縮刑期滿執行完畢，有前開臺灣高等法院被告前案紀錄表在
    卷足徵，其於有期徒刑執行完畢5 年內故意再犯本案有期徒
    刑以上之前開之罪，依刑法第47條第1 項規定成立累犯，並
    應加重其刑。爰審酌被告前已有因施用第二級毒品經法院判
    處罪刑之前科紀錄，竟猶不思尋求正當之身心發展，再施用
    足以導致精神異常，甚至造成生命危險之甲基安非他命，戕
    害一己之身心健康，對社會治安可能之危害程度非微，惟其
    於犯後尚知坦認犯行等一切情狀，量處如主文所示之刑，以
    資懲儆。末查，扣案吸食器1 個，係被告所有供其施用第二
    級毒品所用之物，業據其陳明在卷，爰依刑法第38條第1 項
    第2 款規定，併予宣告沒收之。
據上論斷，應依刑事訴訟法第273 條之1 第1 項、第299 條第1
項前段，毒品危害防制條例第10條第2 項，刑法第11條前段、第
47條第1 項、第38條第1 項第2 款，判決如主文。
本案經檢察官陳豐年到庭執行職務。
中    華    民    國    98    年    7     月    17    日
                  刑事第十八庭  法  官  張 兆 光
上列正本證明與原本無異。
如不服本判決，應於判決送達後10日內敘明上訴理由，向本院提
出上訴狀 (應附繕本) ，上訴於臺灣高等法院。其未敘述上訴理
由者，應於上訴期間屆滿後20日內向本院補提理由書「切勿逕送
上級法院」。
                                書記官  曹 秋 冬
中    華    民    國    98    年    7     月    17    日
附錄本案論罪科刑法條：
毒品危害防制條例第10條第2 項
施用第二級毒品者，處3 年以下有期徒刑。


司法院資訊處製作；財團法人民間司法改革基金會備份。
